臺灣高等法院刑事判決
111年度上訴字第4459號
上  訴  人  臺灣新北地方檢察署檢察官
上  訴  人  
即  被  告  楊盛智




上列上訴人等因被告違反洗錢防制法等案件，不服臺灣新北地方
法院111年度金訴字第1194號，中華民國111年9月30日第一審判
決（起訴案號：臺灣新北地方檢察署111年度偵字第13173號；移
送併辦案號：臺灣新北地方檢察署111年度偵字第23331號），提
起上訴，本院判決如下：
    主  文
原判決關於科刑部分撤銷。
楊盛智經原判決認定共同犯洗錢防制法第十四條第一項之洗錢罪
，累犯，處有期徒刑參月，併科罰金新臺幣貳萬元，罰金如易服
勞役，以新臺幣壹仟元折算壹日。
    事實及理由
一、審理範圍：刑事訴訟法第348條規定：「（第1項）上訴得對
    於判決之一部為之。（第2項）對於判決之一部上訴者，其
    有關係之部分，視為亦已上訴。但有關係之部分為無罪、免
    訴或不受理者，不在此限。(第3項）上訴得明示僅就判決之
    刑、沒收或保安處分一部為之」。觀諸上訴人即被告楊盛智
    （下稱被告）所提刑事上訴理由狀，係明示針對原判決之科
    刑不服而提起上訴（本院卷第85、87頁），檢察官則針對原
    判決關於量刑（含累犯是否加重）部分提起上訴（本院卷第
    21至23頁），且被告及檢察官均於本院審理時陳明：僅就原
    審量刑部分提起上訴等語（本院卷第174、180頁）。是依上
    開法律規定，本件被告及檢察官上訴效力及範圍自不及於原
    審所認定之犯罪事實、所犯法條（罪名）及沒收部分，即本
    院以經原審認定之事實及論罪為基礎，僅就原審判決之量刑
    （含累犯）部分是否合法、妥適予以審理，故就本案犯罪事
    實、所犯法條（罪名）及沒收部分之記載，均引用第一審判
    決書所記載之事實、證據及理由（如附件）。
二、科刑部分（刑之加重、減輕事由）：
(一)累犯之說明：
 1、被告前因詐欺等案件，經臺灣臺北地方法院（下稱臺北地院
    ）以104年度訴字第504號判決判處有期徒刑1年、1年2月確
    定；嗣與被告其後所犯之傷害案件【經臺灣新北地方法院（
    下稱新北地院）以104年度簡字第5267號判決判處有期徒刑4
    月確定】、幫助詐欺案件（經新北地院105年度簡字第199號
    判決有期徒刑6月確定）、妨害自由等案件（經新北地院105
    年度訴字第932、943號判決判處有期徒刑8月、4月、3月確
    定），經新北地院以107年度聲字第7號裁定應執行有期徒刑
    3年2月確定，於107年9月19日假釋出監，嗣經撤銷假釋，尚
    應執行殘刑5月20日，於109年9月16日執行完畢，是被告受
    有期徒刑之執行完畢後，5年以內故意再犯有期徒刑以上之
    本案，有卷附本院被告前案紀錄表可按（原審卷第120至126
    、128至133頁，本院卷第100至113、121至122頁），又公訴
    人業已提出新北地院105年度訴字第932、943號判決，暨被
    告全國刑案資料查註表等資料為證據（本院卷第43至83、18
    3至229頁），並當庭提示，復經被告確認其前因詐欺案件經
    法院判處有期徒刑1年2月、1年、6月等情無訛（本院卷第17
    8頁），再經被告確認其於前案於109年9月16日執行完畢出
    監後，又於110年10月15日再犯本案詐欺、一般洗錢犯行等
    情無訛（本院卷第178至179頁），足稽公訴人非單純空泛提
    出被告前案紀錄表，而係針對被告是否構成累犯事實，已為
    主張及實質舉證等作為，是認被告確實係於前案有期徒刑執
    行完畢後，5年內故意再犯之有期徒刑以上之本案罪行，依
    刑法第47條之規定，均為累犯。
 2、刑法有關累犯加重本刑部分，其不分情節於累犯者有其特別
    惡性及對刑罰反應力薄弱等立法理由，一律加重最低本刑，
    於不符合刑法第59條所定要件之情形下，致生行為人所受之
    刑罰超過其所應負擔罪責之個案，其人身自由因此遭受過苛
    之侵害部分，對人民受憲法第8條保障之人身自由所為限制
    ，不符憲法罪刑相當原則，牴觸憲法第23條比例原則。於此
    範圍內，有關機關應自本解釋公布之日起2年內，依本解釋
    意旨修正之。於修正前，為避免發生上述罪刑不相當之情形
    ，法院就該個案應依本解釋意旨，裁量是否加重最低本刑（
    司法院大法官會議釋字第775號解釋意旨參照）。依公訴人
    於本院審理期日提出前案判決及本院被告全國刑案資料查註
    表等資料，審酌被告構成累犯之前案犯罪紀錄之詐欺案件與
    本案被告所犯行使詐欺取財、一般洗錢罪之罪質相同，且被
    告於前案執行完畢後，除本案外，亦再犯詐欺得利、詐欺取
    財、幫助洗錢、竊盜及販賣第三級毒品未遂等案件，有被告
    偵查訊問筆錄、檢察官提出之本院被告全國刑案資料查註表
    可按（偵13173卷第31至32、34至35、53至54頁，偵23331卷
    第23至24頁，本院卷第199至201），顯見被告之刑罰反應力
    薄弱，並兼顧社會防衛之效果，考量被告犯罪所造成法秩序
    等公益之危害，避免被告再犯之效果等因素，如加重其法定
    最低度刑，尚不至於使「行為人所受的刑罰」超過「其所應
    負擔罪責」（最高法院109年度台上字第1335號判決參照）
    ，參酌司法院釋字第775號解釋意旨，乃依刑法第47條第1項
    規定均加重其刑。
(二)被告於原審及本院準備及審理程序，就原判決附表編號1所
    示違反洗錢防制法之部分均坦承犯行（原審卷第91、103頁
    ，本院卷第179頁），而在偵查或審判中自白，應依洗錢防
    制法第16條第2項規定減輕其刑。　　　　
三、撤銷原判決之理由：
(一)原審以被告犯洗錢防制法第14條第1項之洗錢犯行，事證明
    確，予以論罪科刑，固非無見。惟檢察官對被告是否構成累
    犯事實，已於本院審理時為主張及為實質舉證作為，原審未
    及審酌上情，稍有未合。
(二)被告及檢察官上訴意旨：
 1、被告上訴意旨略以：原判決太重，被告已洗心革面，從新做
    人，有正常工作及生活，且需照顧生病的家人，請求從輕量
    刑等語。
 2、檢察官上訴意旨略以：依法院組織法第51條之10及最高法院
    辦理大法庭案件應行注意事項第48點規定，大法庭裁定性質
    屬於中間裁定，其拘束力僅針對「提案庭提交之案件」，不
    及於其他訴訟案件，而不具通案效力，核與過往之判例選編
    、決議方式，由最高法院在具體個案之外以司法行政作用表
    示法律見解，具有法規範般之通案拘束力，有本質上之差異
    。另最高法院110年度台上大字第5660號裁定第參、㈢點所
    示之內容充其量僅屬裁定內之「旁論」，無拘束提案庭之拘
    束力，則法院於判斷是否成立累犯時，仍應視個案情形，衡
    酌檢察官所舉出之證明方法。本案檢察官於起訴書中已有主
    張被告應以累犯加重，且亦敘明被告係再犯相同罪名，足認
    刑罰應適力薄弱且有特別惡性，有加重其刑之必要，而就上
    情為主張並具體指出證明方法。再者，刑案資料查註紀錄為
    刑事訴訟法第159之4第1款所定之文書，有證據能力，與被
    告本案案紀錄表係不同文件，而檢察官已依刑案資料查註紀
    錄表說明被告構成累犯，且應加重其刑之前科事實依據，並
    非僅空泛檢附前科刑而未據以說明。從而，被告前因詐欺等
    案件執行完畢後，竟再為同性質之本案犯行，可見監獄矯治
    效果不佳，實有依累犯之規定加重其刑之必要，原判決用法
    尚嫌未洽，請將原判決撤銷，更為適法之判決等語。
(三)本院之說明：
 1、按「大法庭制度」統一法律見解之功能，依法院組織法第51
    條之2第1項之「法定提案義務」，提案庭依據大法庭裁定之
    法律見解作出確定之終局裁判，成為最高法院之「先前裁判
    」，各審判庭對於受理之案件，除非擬對於採取大法庭裁定
    見解之先前裁判表示不同之法律見解，再次開啟徵詢、向大
    法庭提案等程序，否則應採取與先前裁判相同之見解，此項
    機制確保了最高法院各庭之間（橫向）法律見解之一致性。
    透過審級制度，下級審法院對於該項統一之法律見解，亦應
    遵循，由此達成縱向法律見解之統一。是最高法院提案庭依
    據大法庭110年度台上大字第5660號裁定之法律見解作出確
    定之終局裁判即110年度台上字第5660號判決，成為最高法
    院之「先前裁判」，該110年度台上字第5660號判決透過審
    級制度，自為下級審法院所應遵循，則檢察官上訴以大法庭
    裁定拘束力僅針對提案庭提交之案件，不及於其他訴訟案件
    ，不具通案效力，容有誤會。
 2、再法院於審酌被告是否適用累犯規定而加重其刑時，訴訟程
    序上應先由檢察官就被告構成累犯之前階段事實以及應加重
    其刑之後階段事項，主張並具體指出證明之方法後，法院才
    需進行調查與辯論程序，而作為是否加重其刑之裁判基礎。
    倘檢察官未主張或具體指出證明方法時，可認檢察官並不認
    為被告構成累犯或有加重其刑予以延長矯正其惡性此一特別
    預防之必要，審理事實之法院自不能遽行論以累犯、加重其
    刑，否則即有適用法則不當之違法，最高法院110年度台上
    字第5660號判決意旨參照。又依最高法院上開判決所指，所
    謂檢察官應就被告構成累犯事實「具體指出證明方法」，係
    指檢察官應於法院調查證據時，「提出」足以證明被告構成
    累犯事實之前案徒刑執行完畢資料。是以，倘檢察官未「提
    出」前揭足以證明被告構成累犯事實之前案徒刑執行完畢資
    料，即屬未經舉證，法院自無從為補充性調查，如檢察官單
    純以聲請函查證據之方式規避其「提出」前揭相關執行資料
    之責任，自非法之所許，法院予以駁回，並無調查職責未盡
    之違法可言（最高法院110年度台上字第5660號判決參照）
    ，本件檢察官雖於起訴書記載「楊盛智前因詐欺等案件遭判
    決有期徒刑確定，後經臺灣新北地方法院以107年度聲字第7
    號裁判判處應執行有期徒刑3年2月確定，於民國109年9月16
    日徒刑執行完畢出監」（本院卷第7頁），惟於原審法院審
    理時，檢察官並未就被告構成累犯之事實以及應加重其刑之
    事項具體指出證明之方法，此有原審簡式審判筆錄在卷可按
    （原審卷第99至104頁），然經檢察官上訴後，公訴人業於
    本院審理程序提出相關證明方法，經踐行調查程序，並經被
    告當庭確認各該前案之歷史資料無訛，完備此部分之實質舉
    證責任，且經本院論以被告構成累犯事實之認定如前，並審
    酌被告前案與本案之罪質相同、被告於前案執行完畢後之犯
    罪情形，顯見其之刑罰反應力薄弱，並兼顧社會防衛之效果
    ，考量被告犯罪所造成法秩序等公益之危害，避免被告再犯
    之效果等節，認被告應依累犯規定加重其刑，亦經說明如前
    ，檢察官上訴意旨以原判決未依累犯規定加重其刑違法等語
    ，即有理由。至被告上訴請求從輕量刑云云，然原判決既有
    上開構成應予撤銷之理由情形，故就此部分量刑基礎已有不
    同，則被告上訴以原審量刑不當為由提起上訴，已失其所據
    ，難認為有理由，且原判決既有上開可議之處，自應由本院
    予以撤銷改銷改判。
(四)量刑：
　　爰以行為人之責任為基礎，審酌被告不思以合法途徑賺取錢
    財，竟與真實姓名年籍不詳之詐欺成員共同為本案詐欺取財
    及一般洗錢犯行，對於社會秩序與民眾財產法益侵害甚鉅，
    嚴重危害交易秩序與社會治安，並造成被害人財產之損失，
    所為非是，應予非難，復考量被告所參與之分工係擔任取款
    車手，究非本案犯罪計畫之核心；兼衡被告犯後自白所犯洗
    錢罪部分，又被告於本院審理時表示願意賠償告訴人姜秉妤
    全額將近8萬元左右之損失，希望能夠徵得告訴人姜秉妤同
    意分期付款，但他沒有到庭調解，無法調解成立等語（本院
    卷第180至181頁），堪認被告有意願彌補損害，惟終因告訴
    人未到庭而無法達成和解並為實際賠償之犯後態度，暨被告
    之犯罪動機、目的、手段、犯罪所生損害、品行，暨其自陳
    國中肄業之智識程度，案發時無業，現從事板模學徒，日薪
    1,200元，未婚、需扶養父親之家庭經濟及生活狀況等一切
    情狀（原審卷第103頁，本院卷第180頁），量處如主文第2
    項所示之刑，並就併科罰金部分，諭知易服勞役之折算標準
    。
據上論斷，應依刑事訴訟法第373條、第369條第1項前段、第364
條、第299條第1項前段，判決如主文。
本案經檢察官曾信傑提起公訴及移送併辦，檢察官王江濱提起上
訴，檢察官黃彥琿到庭執行職務。
中　　華　　民　　國　　111 　年　　12　　月　　14　　日
                  刑事第二十五庭審判長法　官  邱滋杉
                                      法　官  邱瓊瑩
                                      法　官  劉兆菊
以上正本證明與原本無異。
如不服本判決，應於收受送達後20日內向本院提出上訴書狀，其
未敘述上訴之理由者並得於提起上訴後20日內向本院補提理由書
（均須按他造當事人之人數附繕本）「切勿逕送上級法院」。
                                      書記官  陳嬿如
中　　華　　民　　國　　111 　年　　12　　月　　14　　日
附錄：本案論罪科刑法條全文
洗錢防制法第14條
有第二條各款所列洗錢行為者，處7年以下有期徒刑，併科新臺
幣5百萬元以下罰金。
前項之未遂犯罰之。
前二項情形，不得科以超過其特定犯罪所定最重本刑之刑。
中華民國刑法第339條
（普通詐欺罪）
意圖為自己或第三人不法之所有，以詐術使人將本人或第三人之
物交付者，處5年以下有期徒刑、拘役或科或併科50萬元以下罰
金。
以前項方法得財產上不法之利益或使第三人得之者，亦同。
前二項之未遂犯罰之。

附件：
臺灣新北地方法院刑事判決
111年度金訴字第1194號
公　訴　人　臺灣新北地方檢察署檢察官
被　　　告　楊盛智　男　民國00年0月00日生
　　　　　　　　　　身分證統一編號：Z000000000號
　　　　　　　　　　住○○市○○區○○○路00號○○○○○○○○○）
　　　　　　　　　　居臺中市○區○○路000號6樓
　　　　　　　　　　（現另案於法務部○○○○○○○執行中）
上列被告因違反洗錢防制法等案件，經檢察官提起公訴（111年
度偵字第13173號）暨移送併辦（111年度偵字第23331號），被
告於本院準備程序中就被訴事實為有罪之陳述，經告知簡式審判
程序之旨，並聽取當事人之意見後，經本院合議庭裁定由受命法
官獨任進行簡式審判程序，判決如下：
    主  文
楊盛智共同犯洗錢防制法第十四條第一項之洗錢罪，處有期徒刑
叁月，併科罰金新臺幣壹萬元，罰金如易服勞役，以新臺幣壹仟
元折算壹日。
　　事  實
一、楊盛智與真實姓名年籍不詳之詐欺集團成員共同意圖為自己
    不法所有及掩飾或隱匿特定犯罪所得之來源，基於詐欺取財
    、移轉特定犯罪所得之犯意聯絡，先由不詳詐欺集團成員以
    附表編號1所示方式，詐欺如該編號所示之人，致其陷於錯
    誤並於該編號所示時間匯款如該編號所示金額至該編號所示
    帳戶，嗣楊盛智即持不詳詐欺集團成員交付之提款卡而於附
    表編號1所示時間，提領該編號所示之金額後，再交予上開
    不詳詐欺集團成員，而以此方式掩飾或隱匿犯罪所得來源及
    去向。
二、案經姜秉妤訴請新北市政府警察局新莊分局報告臺灣新北地
    方檢察署檢察官偵查起訴暨移送併辦。
    理  由
一、按除被告所犯為死刑、無期徒刑、最輕本刑為3年以上有期
    徒刑之罪或高等法院管轄第一審案件者外，於第一次審判期
    日前之準備程序進行中，被告先就被訴事實為有罪之陳述時
    ，審判長得告知被告簡式審判程序之旨，並聽取當事人、代
    理人、辯護人及輔佐人之意見後，裁定進行簡式審判程序，
    刑事訴訟法第273條之1第1項定有明文。查本件被告楊盛智
    所犯係死刑、無期徒刑、最輕本刑為3年以上有期徒刑以外
    之罪，其於本院準備程序就被訴事實為有罪之陳述（見本院
    卷第91頁），經法官告知簡式審判程序之旨，並聽取公訴人
    、被告之意見後，本院合議庭認宜進行簡式審判程序，爰依
    上揭規定裁定由受命法官獨任進行簡式審判程序。又本案證
    據之調查，依刑事訴訟法第273條之2規定，自不受同法第15
    9條第1項、第161條之2、第161條之3、第163條之1及第164
    條至第170條規定之限制，依法均具證據能力，合先敘明。
二、上揭事實業據被告於本院準備程序及審理時均認罪（見本院
    卷第91、103頁），並經證人即告訴人姜秉妤於警詢時指證
    明確（見偵卷第19至21頁），且有上海商業儲蓄銀行台北票
    據匯款處理中心110年12月24日上票字第1100029798號函暨
    所附陳思賢帳號00000000000000號帳戶之開戶資料及交易明
    細1份、被告至五工郵局提領款項之監視器錄影畫面擷圖6張
    、告訴人提供之詐騙電話來電紀錄擷圖、網路銀行轉帳交易
    明細擷圖各1份在卷可憑（見偵卷第3至6、7至11、25、26至
    27頁），足認被告前揭任意性自白與事實相符，堪足採信。
    是本案事證明確，被告犯行洵堪認定，應依法論科。
三、論罪科刑：
  ㈠按依洗錢防制法第3條第2款之規定，刑法第339條之詐欺取財
    罪係屬洗錢防制法所稱之特定犯罪，被告與不詳詐欺集團成
    員為製造金流斷點且阻撓嗣後特定犯罪之刑事偵查追訴，由
    該成員指示被告持金融卡提領詐欺款項後，再交予該詐欺集
    團成員，而以此方式隱匿特定犯罪所得之來源及去向，自與
    洗錢防制法第2條第1款之洗錢行為相符，而觸犯同法第14條
    第1項之一般洗錢罪。
  ㈡核被告所為，係犯刑法第339 條第1 項之詐欺取財罪、洗錢
    防制法第14條第1項之一般洗錢罪。被告與上開不詳詐欺集
    團成員間，就本案犯行有犯意聯絡及行為分擔，為共同正犯
    。被告所犯詐欺取財罪、一般洗錢罪，係屬一行為而同時觸
    犯數罪名，為想像競合犯，應依刑法第55條規定從一重之一
    般洗錢罪處斷。被告於本院準備及審理程序，就附表所示違
    反洗錢防制法之部分均坦承犯行（見本院卷第91、103頁）
    ，而在偵查或審判中自白，應依洗錢防制法第16條第2項規
    定減輕其刑。
  ㈢又被告構成累犯之事實及應加重其刑之事項，均應由檢察官
    主張並具體指出證明之方法後，經法院踐行調查、辯論程序
    ，方得作為論以累犯及是否加重其刑之裁判基礎(最高法院1
    10年度台上大字第5660號刑事裁定參照)。查被告本案所犯
    之罪，雖據檢察官於起訴書以臺灣地方檢察署刑案資料查註
    記錄表主張被告前有構成累犯事由之前科紀錄，然檢察官於
    本院審理時均未就累犯應加重其刑之事項具體指出證明方法
    ，參照上開最高法院刑事大法庭裁定之見解，本院自無從就
    本案被告是否構成累犯及就如構成累犯是否加重其刑等事項
    加以審酌，附此敘明。
  ㈣另臺灣新北地方檢察署檢察官111年度偵字第23331號移送併
    辦意旨書所示就告訴人姜秉妤部分，被告被訴詐欺及洗錢犯
    行之犯罪事實與本案相同，本院自得併予審究。
  ㈤爰以行為人之責任為基礎，審酌被告與不詳詐欺集團成員共
    同遂行詐騙行為，欲牟取不法報酬，並使詐騙所得之款項流
    向難以查緝，手段可議，且造成告訴人所受上開財產上損害
    甚鉅，被告所為實不足取，而應予非難；又佐以被告犯後坦
    承犯行，惟迄今未與告訴人達成調解以賠償其損害等犯後態
    度及犯罪所生之損害；另被告前亦曾因詐欺案件分別經臺灣
    臺北地方法院以104年度訴字第504號及本院105年度簡字第1
    99號判決有罪確定，有臺灣高等法院被告前案紀錄表1份在
    卷可憑，是被告前已有相同詐欺案件之前案紀錄，仍再犯同
    質之罪，足認被告法敵對意識高，素行亦非良好；兼衡被告
    於本院審理時自承最高學歷為國中畢業之智識程度，先前業
    工，每月收入約新臺幣（下同）2萬5千元，未婚、無子女，
    須扶養父親之家庭狀況及經濟情形等一切情狀，量處如主文
    所示之刑，及就併科罰金部分諭知易服勞役之折算標準，以
    資懲儆。
四、末查，依卷內事證尚無證據證明被告確有從該不詳詐欺集團
    成員處實際獲取犯罪所得或自附表所示告訴人及被害人遭詐
    得之財物中分得任何財產上利益，是就此部分自無從宣告沒
    收，附此敘明。
五、退併辦之說明：
　㈠按檢察官就未據起訴之部分，認與本案有裁判上一罪關係函
    請法院併辦，此項公函非屬訴訟上之請求，其目的僅在促使
    法院之注意，法院如併同審理，固係審判上不可分法則之適
    用所使然，如認不成立犯罪或無裁判上一罪關係，自不能併
    予裁判，而僅須說明其理由及無從併辦之意旨即可（最高法
    院92年度台上字第3276、3102號判決意旨可供參照）。
　㈠查臺灣新北地方檢察署檢察官111年度偵字第23331號所載如
    附表編號2告訴人陳思賢受詐欺取財之部分，告訴人陳思賢
    因提供附表編號2所示帳戶，另案業經臺灣臺北地方法院以1
    11年度審訴字第743 號以幫助犯洗錢防制法第14條第1項之
    一般洗錢罪而判處有期徒刑4月，併科罰金2萬元等情，有上
    開判決書1份在卷可憑（見本院卷第69至83頁），是被告就
    此部分是否涉犯詐欺取財犯行，已非無疑；且併辦意旨亦與
    本案起訴如附表編號1所示告訴人不同，其侵害法益有異，
    而應予分論併罰，該移送併辦部分，與本院前揭論罪科刑部
    分，無從成立裁判上一罪之關係，自非起訴效力所及，本院
    無從併予審理，應退由檢察官另行依法處理。
據上論斷，應依刑事訴訟法第273 條之1 第1項、第299條第1項
前段，判決如主文。
本案經檢察官曾信傑提起公訴及移送併辦，檢察官王江濱到庭執
行職務。
中　　華　　民　　國　　111 　年　　9 　　月　　30　　日
                  刑事第七庭  法  官  白承育 
上列正本證明與原本無異。
如不服本判決，應於判決送達後20日內敘明上訴理由，向本院提
出上訴狀 (應附繕本) ，上訴於臺灣高等法院。其未敘述上訴理
由者，應於上訴期間屆滿後20日內向本院補提理由書「切勿逕送
上級法院」。
                              書記官  馬韻凱
中　　華　　民　　國　　111 　年　　10　　月　　5 　　日
附錄本案論罪科刑法條全文：
中華民國刑法第339條
意圖為自己或第三人不法之所有，以詐術使人將本人或第三人之
物交付者，處五年以下有期徒刑、拘役或科或併科五十萬元以下
罰金。
以前項方法得財產上不法之利益或使第三人得之者，亦同。
前二項之未遂犯罰之。
洗錢防制法第2條
本法所稱洗錢，指下列行為：
一、意圖掩飾或隱匿特定犯罪所得來源，或使他人逃避刑事追訴
    ，而移轉或變更特定犯罪所得。
二、掩飾或隱匿特定犯罪所得之本質、來源、去向、所在、所有
    權、處分權或其他權益者。
三、收受、持有或使用他人之特定犯罪所得。
洗錢防制法第14條
有第二條各款所列洗錢行為者，處七年以下有期徒刑，併科新臺
幣五百萬元以下罰金。
前項之未遂犯罰之。
前二項情形，不得科以超過其特定犯罪所定最重本刑之刑。

附表（金額均為新臺幣）：
編號 犯罪事實         告訴人／被害人 詐騙方式及時間 匯款／寄貨 時間 匯款金額／交付財物 匯入帳戶 提領時間 提領金額 提領地點 1 姜秉妤 詐欺集團不詳成員於110年10月15日15時26分許，分別假冒為VACANZA品牌店家、郵局客服人員致電姜秉妤，並向其佯稱因系統疏失將導致重複扣款，須依指示解除，致姜秉妤陷於錯誤，遂依指示匯款如右列所示。 ⑴110年10月15日15時51分許。 ⑵110年10月15日16時8分許。 　 ⑴49,985元。 ⑵29,985元。 陳思賢上海商業儲蓄銀行帳號00000000000000號帳戶。 110年10月15日16時5分許至同日16時13分許。 ⑴20,000元。 ⑵20,000元。 ⑶20,000元。 ⑷20,000元。 新北市○○區○○○路00巷0號之新莊五工郵局ATM。 2 陳思賢 詐欺集團不詳成員於110年10月13日前某時，於臉書刊登不實工作廣告，適陳思賢瀏覽後以Line聯繫暱稱「許馨云」之人，「許馨云」便向其佯稱可提供帳戶獲取報酬，致陳思賢陷於錯誤，遂依指示以統一超商「交貨便」方式交付右列所示財物。 110年10月13日16時38分許。 上海商業儲蓄銀行帳號00000000000000號帳戶之提款卡及存摺。 無。 110年10月15日11時15分許。 無。 新北市○○區○○路○段00號之統一超商台藝大門市。 備註：【提領金額】欄逾告訴人匯入之金額，均以實際匯入款項為準，不足部分，則以實際提領金額為準。